【裁判字號】    89,上易,1932
【裁判日期】    890714
【裁判案由】    賭博
【裁判全文】
臺灣高等法院刑事判決                          八十九年度上易字第一九三二號
    上  訴  人  臺灣板橋地方法院檢察署檢察官
    上  訴  人
    即  被  告  乙○○
    選任辯護人  許卓敏
    被      告  甲○○
右上訴人因被告賭博案件，不服臺灣板橋地方法院八十八年度易字第四三七七號，中
華民國八十九年一月二十六日、八十九年二月二十九日第一審判決（起訴案號：臺灣
板橋地方法院檢察署八十八年度偵字第二○一三八號）提起上訴，本院判決如左：
    主  文
原判決關於乙○○部分撤銷。
乙○○共同以賭博為常業，處有期徒刑柒月。扣案之電動賭博機具超八機台伍台、幸
運九八機台拾壹台（共含ＩＣ板拾陸塊）、閉路電視壹拾台（含ＩＣ板伍塊）
、監視器壹拾個、開洗分紀錄表肆拾捌張、日報表貳拾張及新台幣拾捌萬零肆佰
玖拾元均沒收。
其他上訴駁回。
    事  實
一、乙○○意圖營利，自民國（下同）八十八年八月初起，在台北縣中和市○○路○
    段六十一號經營「鑫鑫遊樂場」，並在上開公眾得出入之場所內，擺設電動賭博
    機具「超八」機台五台及「幸運九八」機台三十一台，同時以每月新台幣（下同
    ）二萬四千元之薪資分別僱用陳淑娟、藍玉蓉、羅瑞琴及林金城等人於上址負責
    開分、洗分及兌換現金之工作，共同與不特定之顧客賭博財物。參與賭博之人每
    次最少以二百元開啟二百分（即一比一之比例），再押取所需之按鍵，如押中者
    可得倍數不等之分數，最後再憑機具內所顯示之分數依上開開分之比例向乙○○
    等人兌換現金，以此方式賭博財物，並均賴此維生而以之為常業。嗣於八十八年
    八月二十三日晚九時十分許，適有黃群喻（起訴書誤為黃淑喻）、詹士賢、高文
    業、林良生、林繼堯、林文杰、李金鏘及蔡輝明等人於上址利用超八機台與幸運
    九八機台與乙○○、陳淑絹、藍玉蓉、羅瑞琴及林金城等人賭博財物時為警當場
    查獲，並扣得電動賭博機具「超八」機台五台、「幸運九八」機台三十一台（共
    含ＩＣ板三十六塊）以及機具內之賭資三十八萬零四百九十元及乙○○等人所有
    供經營賭博使用之閉路電視十三台（含ＩＣ板五塊）、監視器十個、開洗分紀錄
    表四十八張、日報表二十三張以及非供賭博使用而係已損壞之電動機具「超八」
    機台一台、「櫻花水果盤」五台、「幸運九八」機台四台及「麻將」機台三台（
    共ＩＣ板十三塊）。
二、案經台北縣警察局中和分局報請台灣板橋地方法院檢察署檢察官偵查起訴。
    理  由
壹、被告乙○○部分：
一、右揭事實，業據上訴人即被告乙○○坦承不諱，與員工陳淑絹、藍玉蓉、羅瑞琴
    或賭客黃群喻、詹士賢、高文業、林良生、林繼堯、林文杰、李金鏘、蔡輝明等
    人分別於警訊及偵審中供承互核相符，並有電動賭博機具「超八」機台五台、「
    幸運九八」機台三十一台（共含ＩＣ板三十六塊）及賭資三十八萬零四百九十元
    、閉路電視十三台、監視器十個、開洗分紀錄表四十八張及日報表二十三張等扣
    案可資佐證。又被告乙○○於原審審理時供稱電動賭博機具每日可收入八、九萬
    元，如此每月可收入二十四萬至二十七萬元，其自屬賴此維生而以之為常業無疑
    。本件罪證明確，被告犯行洵堪認定。
二、核被告乙○○所為，係犯刑法第二百六十七條之常業賭博罪。其與陳淑絹、藍玉
    蓉及羅瑞琴三人間顯有犯意聯絡及行為之分擔，為共同正犯。原審對被告乙○○
    擺設電動賭博機具，認犯常業賭博罪，予以論科，固非無見，惟查：被告僱用之
    員工藍玉蓉於警訊時供稱：「四樓擺設幸運九八有三十一台，三樓擺設未插電幸
    運九八有四台」，警員蕭慕雄於原審八十八年十二月二十一日結證：「三十六台
    有插電營業，其餘都擺放在三樓沒有插電」等語，核與被告於原審八十九年一月
    十二日調查時供承：「營業機台‧‧幸運九八有三十一台，只有四樓在營業」等
    語相符，足見被告在四樓營業場所擺設之電動賭博機具「幸運九八」機台僅有三
    十一台，並非三十五台，原判決未查，遽行認定被告擺設電動賭博機具「幸運九
    八」三十五台營業，其事實認定容有未洽。被告上訴意旨未指摘及此而徒以請求
    從輕指摘原判決不當，雖無可取，但原判決關於乙○○部分既有可議即無可維持
    ，自應撤銷改判。爰審酌被告乙○○設置電動賭博機具與人賭博之規模尚非鉅大
    ，且犯罪後坦承其犯行，態度良好，深具悔意等一切情狀，顯見其惡性非深，原
    審遽對被告乙○○判處有期徒刑十月，亦嫌偏重，酌處如主文所示之刑。至扣案
    之電動賭博機具「超八」機台五台、「幸運九八」機台三十一台（共含ＩＣ板三
    十六塊）及三十八萬零四百九十元係當場查獲賭博之機具及賭檯上之財物，均應
    依法宣告沒收；而閉路電視十三台（含ＩＣ板五塊）、監視器十個、開洗分紀錄
    表四十八張及日報表二十三張，係被告乙○○所有且供經營使用之物，業經被告
    供明在卷，亦均應依法諭知沒收；另查獲之「超八」機台一台、「櫻花水果盤」
    五台、「幸運九八」機台四台及「麻將」機台三台（共ＩＣ板十三塊），係已損
    壞之物，且查獲時放置在樓上並未插電營業，業經被告供明在卷，並經證人即查
    獲之警員蕭慕雄於原審調查時證述屬實，故此部分不予諭知沒收，併為敘明。
貳、被告甲○○部分：
一、公訴意旨略以：被告甲○○於八十八年八月二十三日晚九時十分許，在台北縣中
    和市○○路○段六十一號「鑫鑫遊樂場」之公眾得出入之場所內把玩電動賭博機
  具，與乙○○等人賭博，經警當場查獲。因認被告涉犯刑法第二百六十六條第一
    項前段在公眾得出入之場所賭博財物之罪嫌。
二、按犯罪事實應依證據認定之，無證據不得推定其犯罪事實，刑事訴訟法第一百五
    十四條定有明文。次按認定犯罪事實，須依證據，而所謂證據，係指合法之積極
    證據就犯罪事實能為具體之證明者而言；又認定不利於被告之事實，須依積極證
    據，苟積極證據不足為不利於被告事實之認定時，即應為有利於被告之認定，更
    不必有何有利之證據，最高法院三十年上字第八一六號著有判例。又所謂「積極
    證據足以為不利被告事實之認定」，係指據為訴訟上證明之全盤證據資料，在客
    觀上已達於通常一般之人均不致於有所懷疑，而得確信被告確曾犯罪之程度，若
    未達到此一程度，而有合理懷疑之存在時，即無從為有罪之確信，此觀同院七十
    六年度台上字第四八九六號判例意旨自明。
三、本件公訴人認被告甲○○涉犯刑法賭博之罪嫌，無非係以八十八年八月二十三日
    晚為警查獲時，被告在鑫鑫遊樂場之公眾得出之場所內為其主要論據。訊之被告
    甲○○堅決否認有何賭博之犯行，並辯稱：伊當時與藍玉蓉約好於當晚九時，至
    藍女工作處即鑫鑫遊樂場內談保險之事，因藍女見伊在該處等待，即免費開六百
    分，伊尚未把玩，即為警查獲，伊並無賭博等語。經查：被告甲○○於警訊中即
    供承：「‧‧警方人員進入搜索時機台上分數是六百分，分數是由電玩店開分員
    藍玉蓉免費開給我玩，因我今日是要到該店找藍玉蓉談保險，藍女見我無聊才開
    了六百分讓我玩，我都還沒玩到，警方人員就來了」（見偵查卷第三十五頁反面
    ），核與同時被查獲之藍玉蓉於原審審理時供稱：「他（指被告甲○○）是來與
    我談保險，老闆要我幫他開分，但他還沒有玩」等語（見原審八十八年十二月七
    日審判筆錄），被告乙○○於本院八十九年六月十五日調查時亦稱：「甲○○是
    拉保險的，他和藍玉蓉談保險」、「甲○○沒有打電動」、「還沒有玩，警察就
    來了」等語相符，且被告既為保險從業人員，為使藍玉蓉投保，自會盡量配合藍
    玉蓉之作息時間，是被告前往藍玉蓉工作地點洽談保險事宜，亦屬常情；另參之
    被告甲○○確任保險公司襄理之職，此有被告於本院庭呈保險業務員登錄證，發
    證日期八十七年三月二十五日（閱後發還）、扣繳憑單影本一紙及名片一張已附
    卷為證，足見被告甲○○辯稱伊是安泰人壽的襄理，藍玉蓉是她姐夫介紹，伊是
    去拉保險，伊並無賭博之情，並非子虛，應堪採信。此外，又無其他積極證據足
    證被告有被訴賭博之犯行，既不能證明被告犯罪，從而原審基於同上見解，為被
    告無罪之判決，即核無不合。檢察官上訴意旨仍執無積極證據而空泛之詞，據為
    論罪憑據而指摘原判決此部分不當，為無理由，應予駁回。
據上論斷，應依刑事訴訟法第三百六十八條、第三百六十九條第一項前段、第三百六
十四條、第二百九十九條第一項前段、刑法第二十八條、第二百六十七條、第二百六
十六條第二項、第三十八條第一項第二款，罰金罰鍰提高標準條例第一條前段，判決
如主文。
本案經檢察官蔡日昇到庭執行職務。
中      華      民      國    八十九    年      七      月     十四     日
                        台灣高等法院刑事第十二庭
                                審判長法 官
                                      法 官
                                      法 官
不  得  上  訴
附錄本案論罪科刑法條全文：
刑法第二百六十六條：
在公共場所或公眾得出入之場所賭博財物者，處一千元以下罰金，但以供人暫時娛樂
之物為賭博者，不在此限。
當場賭博之器具與在賭檯或兌換籌碼處之財物，不問屬於犯人與否，沒收之。
刑法第二百六十七條：
以賭博為常業者，處二年以下有期徒刑，得併科一千元以下罰金。


司法院資訊處製作；財團法人民間司法改革基金會備份。
